臺灣桃園地方法院民事判決
110年度訴字第385號
原      告  AE000-H109058 （真實姓名年籍詳卷） 
訴訟代理人  蔡頤奕律師
被      告  王建翔  
上列當事人因傷害案件，原告提起刑事附帶民事訴訟，經本院刑
事庭以109年度附民字第879號裁定移送前來，本院於民國111年7
月14日言詞辯論終結，判決如下：
    主  文
被告應給付原告新臺幣拾萬壹仟柒佰伍拾元，及自民國一○九年
十一月三日起至清償日止，按週年利率百分之五計算之利息。
原告其餘之訴駁回。
訴訟費用由被告負擔百分之二十，餘由原告負擔。
本判決原告勝訴部分得假執行。
原告其餘假執行之聲請駁回。
    事實及理由
一、原告主張：被告於民國109年4月30日晚上10時25分許，前往
    原告設立位於桃園市○○區○○路000號2樓之個人按摩工作室消
    費，於晚間11時40分許結束按摩走出包廂後，基於性騷擾、
    強制猥褻之意圖，違反原告之意願對其伸出右手先觸摸左後
    側臀部1下得逞，經原告阻止後，仍接續伸手抓握原告右胸1
    下得逞（下稱系爭觸摸行為），兩造因消費過程發生爭執，
    被告再基於傷害之故意，徒手抓、踹原告（下稱系爭傷害行
    為），致原告受有右側胸部挫傷、右側髖部挫傷之傷害（下
    稱系爭傷害）。為此，爰依民法第184條第1項前段、第193
    條第1項、第195條第1項前段規定請求被告賠償因系爭傷害
    行為所生之醫療費用新臺幣（下同）1,750元及精神慰撫金1
    9萬9,410元、系爭觸摸行為所生之精神慰撫金30萬元等語。
    並聲明：㈠被告應給付原告50萬1,160元，及自刑事附帶民事
    起訴狀繕本送達翌日起至清償日止，按週年利率百分之5計
    算之利息。㈡願供擔保，請准予宣告假執行。
二、被告則以：伊就系爭傷害行為及所生醫療費用支出均不爭執
    ，而精神慰撫金則認屬過高。另係原告邀約伊於上開時間前
    往按摩店消費，然原告服務欠佳，且在伊要離開時拉住伊要
    求加錢，在拉扯中伊並不知有無碰觸原告臀部或胸部，縱有
    碰觸，其時間短暫並無法滿足性慾，並無犯強制猥褻行為，
    此部分請求無理由，並聲明：原告之訴及假執行之聲請均駁
    回。
三、得心證之理由：
　㈠按因故意或過失，不法侵害他人之權利者，負損害賠償責任
    。不法侵害他人之身體或健康者，對於被害人因此增加生活
    上之需要時，應負損害賠償責任。不法侵害他人之身體、健
    康、名譽、自由、信用、隱私、貞操，或不法侵害其他人格
    法益而情節重大者，被害人雖非財產上之損害，亦得請求賠
    償相當之金額，民法第184條第1項前段、第193條第1項及第
    195條第1項前段分別定有明文。又身體權係指以保持身體完
    全為內容之權利，對身體權之侵害，如打人耳光、割鬚斷髮
    、面唾他人、強行接吻等均屬之。而意圖性騷擾，乘人不及
    抗拒而為親吻、擁抱或觸摸其臀部或其他身體隱私處之行為
    之行為，於性騷擾防治法第25條係規定為犯罪行為，違反他
    人意願而實施與性或性別有關之性騷擾行為，會使他人產生
    被冒犯、不受尊重之感覺，自屬侵害他人之身體自主權，是
    身體自主權應屬於民法第195條第1項所稱其他人格法益之範
    圍，先予敘明。
　㈡經查，原告主張被告於前揭時、地，對原告為系爭觸摸行為
    及傷害行為，且系爭傷害行為致原告受有系爭傷害等事實，
    業據其提出診斷證明書、監視器錄影畫面以佐（見臺灣桃園
    地方檢察署109年偵字第15915號卷，下稱偵字卷，第31頁、
    第36頁背面至第39頁），被告就系爭傷害行為事實部分亦不
    爭執（見本院卷第56頁），堪信屬實。而系爭觸摸行為部分
    ，被告於當日23時1分6秒觸碰原告左臀，經原告伸手拍打被
    告並後退，復於23時1分12秒被告觸碰原告胸口，遭原告伸
    手推拒，至23時1分20秒兩造開始有拉扯行為等情，有監視
    器畫面翻拍照片及檢察官勘驗筆錄在卷可稽（見偵字卷第36
    至37頁、第77至80頁），是被告先後觸摸原告隱私部位之行
    為均已違反原告之意願，且縱使碰觸到原告身體之時間短暫
    ，對原告而言仍會有違反其性自主意識之屈辱感受，又兩造
    並非配偶或情侶關係，被告所為顯已超出一般人相處分際，
    已侵害原告之身體自主權而情節重大。被告雖抗辯係因想攻
    擊原告而出手，並沒有注意觸碰之部位為何處等云云，然依
    前開翻拍照片所示，被告碰觸原告隱私部位時，兩造尚未開
    始拉扯，無因現場混亂而有不能辨識碰觸部位為何處之可能
    ，是被告顯然係有意識伸手連續碰觸原告左臀及胸部部位，
    且縱如被告所陳兩造因消費糾紛而有拉扯，亦無碰觸他人之
    隱私部位之必要，故被告此部分所辯，尚無足取。是被告確
    於前開時、地故意以系爭觸摸行為侵害原告身體自主權而情
    節重大，原告依民法第184條第1項前段、第195條第1項前段
    規定，請求被告負侵權行為損害賠償責任，核屬有據。
　㈢茲就原告得請求被告賠償之金額，審酌如下：
　1.系爭傷害行為之醫療費用1,750元：
　　原告主張因被告系爭傷害行為受有系爭傷害，支付醫療費用
    1,750元等語，業據其提出敏盛綜合醫院診斷證明書與醫療
    費用收據、聖傑診所門診收據、八德風澤中醫診所診斷證明
    書及醫療費用證明單以佐（見偵字卷第31頁，109年度審附
    民字第813號卷第13至15頁，本院卷第65至69頁），經核相
    符，且為被告所不爭執，原告請求被告賠償醫療費用1,750
    元，為有理由，應予准許。
　2.系爭傷害行為及觸摸行為之精神慰撫金19萬9,410元、30萬
    元：
　　按慰藉金之賠償須以人格權遭遇侵害，使精神上受有痛苦為
    必要，其核給之標準固與財產上損害之計算不同，然非不可
    斟酌雙方身分資力與加害程度，及其他各種情形核定相當之
    數額（最高法院51年台上字第223號判例要旨參照）。爰審
    酌原告遭被告摔倒在地且用腳踹擊，已造成身心受創，而系
    爭觸摸行為亦已違反他人之性自主意思而侵犯該他人之身體
    ，亦將造成他人感不安、不悅、恐懼，對身心發展勢造成一
    定程度之負面影響，堪認原告精神上受有相當程度之痛苦，
    故原告請求被告賠償精神慰撫金，即屬有據。又兩造之所得
    及財產情形則有渠等個人稅務電子閘門財產所得調件明細表
    附本院個資卷可參，是本院審酌被告於系爭傷害及猥褻行為
    之情節、兩造之財產所得狀況、身分、地位、教育程度及原
    告所受傷勢及精神上痛苦程度等一切情狀，認原告得請求之
    系爭傷害行為及觸摸行為精神慰撫金應分別以5萬元為適當
    ，逾此範圍之請求，則屬過高，不應准許。
　3.從而，原告因系爭傷害及觸摸行為所受之損害合計為10萬1,
    750元（計算式：醫療費用1,750元＋系爭傷害行為之精神慰
    撫金5萬元＋系爭觸摸行為之精神慰撫金5萬元＝10萬1,750元
    ）。
四、按給付無確定期限者，債務人於債權人得請求給付時，經其
    催告而未為給付，自受催告時起，負遲延責任。其經債權人
    起訴而送達訴狀，或依督促程序送達支付命令，或為其他相
    類之行為者，與催告有同一之效力；遲延之債務，以支付金
    錢為標的者，債權人得請求依法定利率計算之遲延利息；應
    付利息之債務，其利率未經約定，亦無法律可據者，週年利
    率為百分之5，民法第229條第2項、第233條第1項前段及第2
    03條分別定有明文。經查，本件係屬侵權行為損害賠償之債
    ，屬無確定期限；又係以支付金錢為標的，則依前揭法律規
    定，原告就被告應給付之金額部分，得請求自催告時起，加
    計法定遲延利息。而本件刑事附帶民事起訴狀於109年11 月
    2日送達被告（見附民卷第7頁）。從而原告併請求被告連帶
    給付自109年11月3日起至清償日止按週年利率百分之5計算
    之利息，洵屬有據。
五、綜上所述，本件原告依民法第184條第1項前段、第193條第1
    項、第195條第1項前段規定，請求被告給付10萬1,750元及
    自109年11月3日起至清償日止，按週年利率百分之5計算之
    利息，為有理由，應予准許。逾上開範圍所為之請求，即屬
    無據，應予駁回。又本件原告勝訴部分，本判決命被告給付
    之金額未逾50萬元，爰依民事訴訟法第389 條第1項第5款之
    規定，依職權宣告假執行；原告所為假執行之聲請，僅在促
    使法院為此職權之行使，本院不受其拘束，無再命原告提供
    擔保之必要，亦不另為准駁之諭知。至於原告敗訴部分，其
    假執行之聲請失所附麗，則併予駁回。
六、本件事證已臻明確，兩造其餘攻擊防禦方法及所提證據，於
    判決結果不生影響，爰不一一論列，併此敘明。
七、訴訟費用負擔之依據：民事訴訟法第79條。　
中　　華　　民　　國　　111 　年　　7 　　月　　29　　日
                  民事第一庭    法　官　許自瑋
正本係照原本作成。
如對本判決上訴，須於判決送達後二十日內向本院提出上訴狀。
如委任律師提起上訴者，應一併繳納上訴審裁判費。
中　　華　　民　　國　　111 　年　　7 　　月　　31　　日
                                書記官  吳光彧